【裁判字號】    98,訴,22
【裁判日期】    980212
【裁判案由】    毒品危害防制條例
【裁判全文】
臺灣臺中地方法院刑事判決                98年度訴字第22號
公  訴  人  臺灣臺中地方法院檢察署檢察官
被      告  甲○○
                    （另案在臺灣臺中監獄執行中）
上列被告因違反毒品危害防制條例案件，經檢察官提起公訴（97
年度毒偵字第5292號），經本院合議庭裁定改依簡式審判程序審
理，判決如下：
    主    文
甲○○持有第一級毒品，累犯，處有期徒刑肆月，扣案如附表編
號1至3所示之毒品，均沒收銷燬之；又施用第一級毒品，累犯，
處有期徒刑壹年，扣案如附表編號4所示之第一級毒品，沒收銷
燬之，扣案如附表編號7所示之物品沒收；又施用第二級毒品，
累犯，處有期徒刑柒月，扣案如附表編號5所示之第二級毒品，
沒收銷燬之，扣案如附表編號6、7所示之物品，均沒收。應執行
有期徒刑壹年拾月，扣案如附表編號1至5所示之毒品，均沒收銷
燬之，扣案如附表編號6、7所示之物品均沒收。
    犯罪事實及理由
一、犯罪事實：甲○○前於民國92年間，因施用毒品案件，經本
    院以92年度毒聲字第2163號裁定送觀察、勒戒後，認無繼續
    施用毒品之傾向，於92年9月12日執行完畢釋放，並經臺灣
    臺中地方法院檢察署檢察官於92年9月12日以92年度毒偵字
    第2531號為不起訴處分確定。於93年間，復因施用毒品案件
    ，經臺灣高等法院臺中分院以94年度上訴字第695號判處有
    期徒刑10月確定；於94年間，因施用毒品案件，經本院以94
    年度豐簡上字第421號判處有期徒刑6月確定，前開2案件經
    定應執行刑為有期徒刑1年2月確定，於95年10月31日縮刑期
    滿執行完畢。詎猶不知悔悟，而為下列犯行：
(一)、其明知海洛因、大麻、甲基安非他命分別係毒品危害防制條
    例所管制之第一、二級毒品，不得無故持有之，竟於97年8
    月14日上午，在臺中縣烏日高鐵站附近，向真實姓名、年籍
    不詳，綽號「胖姐」之成年女子，以新臺幣（下同）1萬元
    之代價，購買第一級毒品海洛因3小包（含袋重分別為0.4公
    克、0.3公克、0.2公克）、第二級毒品甲基安非他命2小包
    （含袋重分別為1.0公克、0.4公克）、大麻1小包（驗餘淨
    重0.7400公克）而持有而持有之。嗣於97年8月14日15時45
    分許，甲○○因駕駛車牌號碼8J-1062號自用小客車，至臺
    中縣烏日鄉○○路622號黃玉配住處行竊，正欲離去之際，
    為黃玉配發現，而將上開自小客車留在現場趁隙逃跑。嗣為
    警在上開自用小客車內扣得前開海洛因、甲基安非他命、大
    麻，經送檢驗後，始查悉上情。
(二)、又分別基於施用第一、二級毒品之犯意，於97年9月6日13時
    30分許，在臺中縣潭子鄉○○路○段1巷13弄138號之住處，
    以將海洛因摻入香菸內點燃吸食之方式，施用第一級毒品海
    洛因1次；於97年9月6日13時許，在前開住處，以將甲基安
    非他命置於吸食器內燒烤，吸其霧化氣體之方式，施用第二
    級毒品甲基安非他命1次。嗣為警於97年9月7日14時30分許
    ，在臺中縣潭子鄉○○路○段1巷13弄138號查獲，並扣得第
    一級毒品海洛因6小包（含袋重分別為4.3公克、0.7公克、
    0.3公克、0.3公克、0.3公克、0.2公克）、第二級毒品甲基
    安非他命2小包（含袋重分別為0.3公克、0.4公克）及其所
    有，用供施用甲基安非他命之玻璃球吸食器9支、分裝吸管3
    支、水煙斗吸食器1組，及用供施用海洛因、甲基安非他命
    之電子磅秤1臺。
二、證據名稱：
(一)、被告甲○○於警詢、偵查及本院審理時之自白。
(二)、扣案之第一級毒品海洛因9小包（驗餘淨重合計4.74公克，
    包裝總重2.75公克）、第二級毒品甲基安非他命4小包（驗
    餘淨重分別為0.7352公克、0.2362公克、0.0795公克、0.11
    02公克）、大麻1小包（驗餘淨重0.7400公克）、玻璃球吸
    食器9支、分裝吸管3支、水煙斗吸食器1組、電子磅秤1臺可
    稽。
(三)、法務部調查局濫用藥物實驗室97年10月20日調科壹字第0972
    3040120號鑑定書、行政院衛生署草屯療養院草療鑑字第097
    1000040、0000000000號鑑定書、中山醫藥大學附設醫院檢
    驗科藥物檢測中心尿液檢驗報告各乙份在卷可參。
三、論罪刑部分：
(一)、核被告甲○○就犯罪事實欄(一)所為，係犯毒品危害防制條例
    第11條第1項之持有第一級毒品罪、第2項之持有第二級毒品
    罪；就犯罪事實欄(二)所為，則係犯毒品危害防制條例第10條
    第1項之施用第一級毒品罪及同條第2項之施用第二級毒品罪
    。
(二)、被告就犯罪事實欄(二)部分，其因施用海洛因、甲基安非他命
    前之持有海洛因、甲基安非他命之低度行為，各為其施用之
    高度行為所吸收，均不另論罪。
(三)、被告就犯罪事實欄(一)部分，同時持有第一、二級毒品之行為
    ，係屬一行為觸犯數罪名之想像競合犯之裁判上一罪關係，
    應依刑法第55條之規定，從一重之持有第一級毒品罪論處。
(四)、被告前於93年間，因施用毒品案件，經臺灣高等法院臺中分
    院以94年度上訴字第695號判處有期徒刑10月確定；於94 年
    間，因施用毒品案件，經本院以94年度豐簡上字第421號判
    處有期徒刑6月確定，前開2案件經定應執行刑為有期徒刑1
    年2月確定，於95年10月31日縮刑期滿執行完畢等情，有臺
    灣臺中地方法院檢察署刑案資料查註紀錄表、臺灣高等法院
    被告前案紀錄表各乙份在卷可參，其受有期徒刑之執行完畢
    後，5年內再犯本案有期徒刑以上之罪，各為累犯，均應依
    刑法第47條第1項之規定加重其刑。
(五)、被告所犯上開3罪，犯意個別，行為互殊，應分論併罰。
(六)、爰審酌被告前經觀察勒戒、及論罪科刑執行後，仍無法戒絕
    毒癮，無視於毒品對於自身健康之戕害及國家對於杜絕毒品
    犯罪之禁令，惟審酌施用毒品係自戕行為，並未因此危害他
    人，所生損害不大，其遭查獲所持有之毒品數量，犯罪手段
    尚屬平和及坦承犯行，態度良好等一切情狀，分別量處如主
    文所示之刑，並定應執行刑，以示懲儆。
(七)、扣案之海洛因9小包（驗餘淨重合計4.74公克，包裝總重2.
    75公克）、第二級毒品甲基安非他命4小包（驗餘淨重分別
    為0.7352公克、0.2362公克、0.0795公克、0.1102公克）、
    大麻1小包（驗餘淨重0.7400公克），分別係屬毒品危害防
    制條例第二條第二項第一、二款所規範之第一、二級毒品，
    不問屬於被告與否，爰依毒品危害防制條例第18條第1項前
    段之規定，諭知沒收銷燬之。扣案之玻璃球吸食器9支、分
    裝吸管3支、水煙斗吸食器1組、電子磅秤1臺，均為被告所
    有，供被告施用第二級毒品甲基安非他命之用，其中電子磅
    秤亦供被告施用第一級毒品海洛因之用，業據被告陳明在卷
    ，均依刑法第38條第1項第2款之規定沒收。至警方於97年8
    月14日另查扣玻璃吸食器、藥鏟等物，因與本案無涉，爰不
    為沒收之諭知。
據上論斷，應依刑事訴訟法第273條之1第1項、第299條第1項前
段，毒品危害防制條例第10條第1項、第2項、第11條第1項、第2
項、第18條第1項前段，刑法第11條、第55條、第47條第1項、第
51條第5款、第38條第1項第2款，判決如主文。
中    華    民    國    98    年    2    月     12    日
                        臺灣臺中地方法院刑事第十五庭
                            法  官  劉麗瑛
以上正本證明與原本無異。
如不服本判決應於收受判決後10日內向本院提出上訴書狀，並應
敘述具體理由；其未敘述上訴理由者，應於上訴期間屆滿後20日
內向本院補提理由書（均須按他造當事人之人數附繕本）「切勿
逕送上級法院」。
                            書記官  王玟
中    華    民    國    98    年    2    月     12    日
附錄論罪科刑法條
毒品危害防制條例第10條
施用第一級毒品者，處 6 月以上 5 年以下有期徒刑。
施用第二級毒品者，處 3 年以下有期徒刑。
毒品危害防制條例第11條
持有第一級毒品者，處 3 年以下有期徒刑、拘役或新臺幣 5 萬
元以下罰金。
持有第二級毒品者，處 2 年以下有期徒刑、拘役或新臺幣 3 萬
元以下罰金。
持有專供製造或施用第一、二級毒品之器具者，處 1 年以下有期
徒刑、拘役或新臺幣 1 萬元以下罰金。
持有毒品達一定數量者，加重其刑至二分之一，其標準由行政院
定之。
【附表】
┌──┬────────────────────────────┐
│編號│物品名稱、數量                                          │
├──┼────────────────────────────┤
│1   │海洛因3小包（含袋重分別為0.4公克、0.3公克、0.2公克）    │
├──┼────────────────────────────┤
│2   │甲基安非他命2小包（含袋重分別為1.0公克、0.4公克）       │
├──┼────────────────────────────┤
│3   │大麻1小包（驗餘淨重0.7400公克）                         │
├──┼────────────────────────────┤
│4   │海洛因6小包（含袋重分別為4.3公克、0.7公克、0.3公克、0.3 │
│    │公克、0.3公克、0.2公克）                                │
│    │＊備註：連同編號1所示之海洛因3小包，驗餘淨重合計4.74 公 │
│    │  克，包裝總重2.75公克                                  │
├──┼────────────────────────────┤
│5   │甲基安非他命2小包（含袋重分別為0.3公克、0.4公克）       │
│    │＊備註：連同編號2所示之甲基安非他命2小包，驗餘淨重分別為│
│    │  0.7352公克、0.2362公克、0.0795公克、0.1102公克        │
├──┼────────────────────────────┤
│6   │玻璃球吸食器9支、分裝吸管3支、水煙斗吸食器1組           │
├──┼────────────────────────────┤
│7   │電子磅秤1臺                                             │
└──┴────────────────────────────┘


司法院資訊處製作；財團法人民間司法改革基金會備份。
